【裁判字號】    99,易,2129
【裁判日期】    990730
【裁判案由】    竊盜
【裁判全文】
臺灣臺中地方法院刑事判決              99年度易字第2129號
公  訴  人  臺灣臺中地方法院檢察署檢察官
被      告  戊○○
上列被告因竊盜案件，經檢察官提起公訴（九十九年度偵字第一
二五九三號），本院判決如下：
    主    文
戊○○所犯如附表編號一至三所示之罪，各處如附表編號一至三
「主文欄」所示之刑（含主刑、從刑）。應執行有期徒刑柒月，
如易科罰金，以新臺幣壹仟元折算壹日，扣案之塑膠手套壹副及
鑰匙參支均沒收之。
    犯罪事實
一、戊○○（原名趙柚龍）前曾於民國九十五年八月十四日，因
    竊盜案件，經臺灣新竹地方法院以九十五年度竹簡字第七八
    八號判處有期徒刑六月（得易科罰金），緩刑二年，緩刑期
    間付保護管束確定，並因上開緩刑期間業於九十七年八月十
    三日屆滿未經撤銷，其刑之宣告已失其效力（公訴人起訴書
    誤載上開刑期係於九十七年八月十三日因假釋付保護管束期
    滿而執行完畢，並誤認本案構成累犯，均容有誤會）。詎仍
    不知警惕，先、後三次各別起意，各次分別為下列普通竊盜
    既遂【指以下１、２所示部分】、普通竊盜未遂【指以下３
    所示部分】：
１、於九十九年五月十一日凌晨一時二十分許，基於普通竊盜之
    為自己不法所有意圖，在臺中市南屯區同安西巷四二號前，
    雙手戴用其所有之塑膠手套一副（已扣案，目的為避免留下
    指紋），並以其所有鑰匙三支（均已扣案）中之其中一支（
    另二支係預備供竊盜之用），發動陳淑芸（已成年）所有、
    由甲○○（已成年，為陳淑芸之配偶）使用而停放該處之車
    牌號碼ＩＮＫ─七三二號普通重型機車一部（偷竊過程未毀
    損上開機車）得手，供己作為代步之用。
２、復於九十九年五月十一日凌晨一時三十分許，另行基於普通
    竊盜之為自己不法所有意圖，騎乘上開竊得之車牌號碼ＩＮ
    Ｋ─七三二號普通重型機車，前至臺中市○○區○○路二一
    之十一號對面，雙手戴用其所有前開已扣案之塑膠手套一副
    ，並以上揭其所有已扣案之鑰匙三支中之其中一支（另二支
    係預備供竊盜之用），開啟丁○○（已成年）所有停放該處
    之車牌號碼０四七六─ＳＦ號自小客車車門（偷竊過程未毀
    損前開自小客車），進入車內竊取丁○○所有之高速公路回
    數票五張、音響遙控器一個、新臺幣（下同）共計二百零三
    元（計有五十元硬幣一枚、十元硬幣十二枚、五元硬幣五枚
    、一元硬幣八枚）及清水紫雲巖香火袋一只得手。
３、再於九十九年五月十一日凌晨一時四十分許，復另行基於普
    通竊盜之為自己不法所有意圖，騎乘上開竊得之車牌號碼Ｉ
    ＮＫ─七三二號普通重型機車，前至臺中市○○區○○路十
    九之三七號前，雙手戴用其所有前開已扣案之塑膠手套一副
    ，並以上揭其所有已扣案之鑰匙三支中之其中一支（另二支
    係預備供竊盜之用），開啟乙○○（已成年）所有停放該處
    之車牌號碼Ｂ七─八七二七號自小客車車門（偷竊過程未毀
    損前開自小客車），進入車內打開副駕駛座置物箱搜尋財物
    而著手於竊盜之行為，惟適為據報員警當場發現，乃未能竊
    得車內財物而未遂。
二、戊○○於警方依據通報內容循線查獲其所為上開如犯罪事實
    欄一、２、３所示之普通竊盜既遂及普通竊盜未遂犯行後，
    於有偵查犯罪職權之機關或個人發覺其上開如犯罪事實欄一
    、１所示之普通竊盜犯行之前，主動告知警方其有上揭如犯
    罪事實欄一、１所示之竊盜行為，且主動接受裁判，並為警
    起獲上開其所有供前開三次竊盜所用之塑膠手套一副，及其
    所有供上開三次竊盜所用或預備之鑰匙三支扣案。
三、案經臺中市警察局第四分局報請臺灣臺中地方法院檢察署檢
    察官偵查起訴。
    理    由
一、本件被告戊○○所犯係屬刑事訴訟法第三百七十六條第二款
    所列之罪，本院爰依同法第二百八十四條之一之規定行獨任
    審判。又有關以下所引用被告以外之人於審判外之言詞或書
    面陳述，而不符合刑事訴訟法第一百五十九條之一至第一百
    五十九條之四之規定者，業經公訴人及被告於本院審理時明
    示同意作為證據，且均經本院於審理時當庭直接提示而為合
    法之調查，公訴人及被告均未於言詞辯論終結前聲明異議，
    本院審酌前開證據作成或取得之狀況，並無非法或不當取證
    之情事，且亦無顯不可信之情況，故認為適當而均得以作為
    證據，是前開證據依刑事訴訟法第一百五十九條之五之規定
    ，均具有證據能力，先予敘明。
二、訊據被告對於上揭事實均坦承不諱，經查：（一）前開事實
    除據被告於本院審理時坦認無訛外，並有證人即被害人甲○○、丁○○、乙○○及查獲員警許文居等人分別於警詢及本
    院審理時之證述在卷可稽，足認被告之自白與事實相符而為
    可信。（二）又雖被告於本院審理時曾一度辯稱：伊係因服
    用安眠藥及憂鬱症的藥，沒有自主能力，才會為上開三件竊
    盜犯行云云，並提出宏恩醫院龍安分院出具之診斷證明書一
    件為證。然觀之上開宏恩醫院龍安分院診斷證明書一紙所載
    ，被告於本案為三次竊盜行為之時間即九十九年五月十一日
    前、後之同年四、五月間，並未前往上開醫院門診，復衡以
    被告於警詢時供稱：扣案之塑膠手套一副，係伊因害怕竊盜
    時留下指紋遭警方查獲，才會準備手套於竊盜時使用等語，
    及被告於如犯罪事實欄一、１所示之時、地，竊取車牌號碼
    ＩＮＫ─七三二號普通重型機車一部得手後，係騎乘上開機
    車前往如犯罪事實欄一、２、３所示之處所為竊盜行為，是
    被告於為上開三次竊盜犯行前，既已預先準備扣案之塑膠手
    套一副戴用，以避免於竊盜時留下指紋為警循線查獲，且利
    用凌晨人煙稀少時分，騎駛竊得之機車前往其他竊盜地點而
    為竊盜犯行，被告有自主思考、行動能力，且思慮縝密，實
    無其所辯稱因服用安眠藥及憂鬱症的藥而缺乏自主能力之情
    形，被告上開所辯，顯屬事後卸責之詞，委無可採，仍應以
    被告嗣於本院審理時改稱：伊於本案行為時有自主能力等語
    為可信，附予敘明。（三）再公訴人起訴書認被告所為如犯
    罪事實欄一、３所示係竊盜未遂之行為；而被告固曾於警詢
    時供稱伊於如犯罪事實欄一、３所示之時、地，已竊得車內
    之十元硬幣一枚云云，然被告嗣於偵訊及本院審理時均堅稱
    ：伊於如犯罪事實欄一、３所示之時、地係竊盜未遂，在被
    害人乙○○車內駕駛座上發現之十元硬幣一枚，係自其身上
    掉落而為其所有之物等語。衡以證人即被害人乙○○於本院
    審理時到庭證述：其無法確定被告為警查獲時掉落在駕駛座
    上之硬幣十元一枚，是否為其所有遭被告竊取之物，且其前
    開自小客車內平常都不會放置零錢，其在警局製作筆錄時，
    亦不確知上開十元硬幣是否為其所有，係因警方提示該車內
    駕駛座上遺有十元硬幣一枚之照片供其觀覽，並告知上開十
    元硬幣為其所有，其才在不確定之狀況下於警詢指認陳稱前
    開十元硬幣一枚係其所有之物等語，依證人即被害人乙○○
    於本院審理之證述內容，於尚乏被告於如犯罪事實欄一、３
    所示之時、地已於車內竊得物品之積極事證下，依罪疑有利
    於被告之原則，堪認被告上開所辯，尚非虛妄而為可採，併
    為敘明。（四）另被告於本院審理時自承伊係因乏交通工具
    代步及缺款之故，始為如犯罪事實欄一、１至３所示之三次
    竊盜行為，足認被告為前開三次竊盜犯行時，主觀上各有為
    自己不法所有之意圖甚明。此外，復有贓物認領保管單、「
    車籍查詢─基本資料詳細畫面」各一份及照片十六幀在卷可
    佐，本件事證明確，被告前開三次竊盜犯行均洵足認定。
三、核被告如犯罪事實欄一、１、２所為，各係犯刑法第三百二
    十條第一項之普通竊盜罪；又被告如犯罪事實欄一、３所為
    ，則係犯刑法第三百二十條第三項、第一項之普通竊盜未遂
    罪。被告所為如犯罪事實欄一、１所示之普通竊盜犯行，係
    以一行為同時竊取屬被害人陳淑芸所有而由被害人甲○○使
    用持有之機車一部，而同時侵害被害人陳淑芸（所有人）、
    甲○○（使用持有人）二人之法益，為同種之想像競合犯，
    應依刑法第五十五條前段之規定，從一重處斷。被告所犯上
    開三罪間，犯意各別，行為時、地互異，應予分論併罰。又
    被告於如犯罪事實欄一、３所示之時、地，已著手於普通竊
    盜之行為而未遂，爰依刑法第二十五條第二項之規定減輕其
    刑。再被告如犯罪事實欄一、２、３所示之普通竊盜既遂及
    普通竊盜未遂犯行，係為警據報循線查獲；至如犯罪事實欄
    一、１所示之竊盜犯行，則係被告於有偵查犯罪職權之機關
    或個人發覺其前開犯罪之前，主動告知警方其有上揭如犯罪
    事實欄一、１所示之竊盜行為，且主動接受裁判等情，已據
    證人即承辦員警許文居於本院審理時到庭證述在卷，爰依刑
    法第六十二條前段之規定，就被告所為如犯罪事實欄一、１
    所示之竊盜行為予以減輕其刑。另被告前曾於九十五年八月
    十四日，因竊盜案件，經臺灣新竹地方法院以九十五年度竹
    簡字第七八八號判處有期徒刑六月（得易科罰金），緩刑二
    年，緩刑期間付保護管束確定，並因上開緩刑期間業於九十
    七年八月十三日屆滿未經撤銷，其刑之宣告已失其效力，有
    臺灣高等法院被告前案紀錄表一份在卷可考；公訴人起訴書
    誤載上開刑期係於九十七年八月十三日因假釋付保護管束期
    滿而執行完畢，並誤載本案有累犯加重之事由，均容有未洽
    ，附為陳明。爰審酌被告之素行、三次竊盜之犯罪動機、目
    的均係為圖一己之私利、如犯罪事實欄一、１至３所示各次
    竊盜之手段、如犯罪事實欄一、１、２所示竊得財物之價值
    、對被害人陳淑芸、甲○○、丁○○、乙○○所生之損害及
    被告犯罪後之態度等一切情狀，就其所為上開二次竊盜既遂
    及一次竊盜未遂行為，分別量處如附表編號一至三「主文欄
    」所示之刑，並各諭知易科罰金之折算標準，及定其應執行
    之刑如主文所示，並諭知易科罰金之折算標準，以示懲儆。
四、扣案之塑膠手套一副、鑰匙三支，均屬被告所有之物，且前
    開塑膠手套一副係被告供前開三次竊盜所用之物、扣案之鑰
    匙三支則為被告供上開三次竊盜所用或預備之物等情，已據
    被告於本院審理時供明在卷，爰均依刑法第三十八條第一項
    第二款之規定併予宣告沒收之。
據上論斷，應依刑事訴訟法第二百九十九條第一項前段，刑法第
三百二十條第一項、第三項、第二十五條第二項、第五十五條、
第六十二條前段、第四十一條第一項前段、第八項、第五十一條
第五款、第三十八條第一項第二款，刑法施行法第一條之一第一
項、第二項前段，判決如主文。
本案經檢察官丙○○到庭執行職務
中    華    民    國    99    年    7     月    30    日
                  刑事第十一庭  法  官  李雅俐
以上正本證明與原本無異。
如不服本判決應於收受判決後10日內向本院提出上訴書狀，並應
敘述具體理由；其未敘述上訴理由者，應於上訴期間屆滿後20日
內向本院補提理由書（均須按他造當事人之人數附繕本）「切勿
逕送上級法院」。
                                書記官  莊金屏
中    華    民    國    99    年    7     月    30    日
附錄論罪科刑法條：
刑法第三百二十條第一項、第三項：
意圖為自己或第三人不法之所有，而竊取他人之動產者，為竊盜
罪，處五年以下有期徒刑、拘役或五百元以下罰金。
前二項之未遂犯罰之。
附    表：
┌──┬───────┬───────────────────────┐
│編號│犯  罪  事  實│          主        文        欄              │
├──┼───────┼───────────────────────┤
│一  │如犯罪事實欄一│戊○○竊盜，處有期徒刑參月，如易科罰金，以新臺│
│    │、１所示。    │幣壹仟元折算壹日。扣案之塑膠手套壹副及鑰匙參支│
│    │              │均沒收之。                                    │
├──┼───────┼───────────────────────┤
│二  │如犯罪事實欄一│戊○○竊盜，處有期徒刑肆月，如易科罰金，以新臺│
│    │、２所示。    │幣壹仟元折算壹日。扣案之塑膠手套壹副及鑰匙參支│
│    │              │均沒收之。                                    │
├──┼───────┼───────────────────────┤
│三  │如犯罪事實欄一│戊○○竊盜未遂，處有期徒刑參月，如易科罰金，以│
│    │、３所示。    │新臺幣壹仟元折算壹日。扣案之塑膠手套壹副及鑰匙│
│    │              │參支均沒收之。                                │
└──┴───────┴───────────────────────┘

司法院資訊處製作；財團法人民間司法改革基金會備份。
